臺灣新北地方法院民事判決
111年度訴字第2304號
原        告  臺灣銀行股份有限公司

法 定 代理人  許志文  
訴 訟 代理人  白翊汎  
被        告  寬鴻食品科技有限公司

兼法定代理人 葉秉泓    
上列當事人間請求清償債務事件，經本院於民國111年10月25日
言詞辯論終結，判決如下：
    主  文
被告寬鴻食品科技有限公司、葉秉泓應連帶給付原告新臺幣80萬
4,402元及如附表所示之利息、違約金。
訴訟費用由被告寬鴻食品科技有限公司、葉秉泓連帶負擔。
    事實及理由
一、程序方面：本件被告寬鴻食品科技有限公司(下稱寬鴻公司)
    、被告葉秉泓（下合稱被告等)未於言詞辯論期日到場，核
    無民事訴訟法第386條各款所列情形，爰依原告聲請，由其
    一造辯論而為判決。
二、原告主張：
　  被告寬鴻公司為週轉資金所需，邀同被告葉秉泓擔任連帶保
    證人，向原告借款下列2筆借款：
　  ⒈於民國108年11月08日，向原告借貸「中小企業小額貸款優
      惠專案」新臺幣(下同)500,000元(下稱系爭第一筆借款)
      ，雙方簽立放款借據，約定借款期限自108年11月8日起至
      111年11月8日止，無寬限期，自108年12月8日起以每月為
      一期，共分36期，依年金法按月於每月8日攤還本息。嗣
      因被告等還款困難，經原告同意變更還款條件，增加109
      年7月8日起至110年7月8日止為期一年本金寬限期，寬限
      期內按月繳息，原借據還款到期日不變。又再因被告還款
      困難，經原告同意再度變更還款條件，增加110年9月8日
      起至111年3月8日止為期6個月本金寬限期，寬限期內按月
      繳息，原借據還款到期日不變。詎料，被告寬鴻公司僅清
      償至111年3月8日止之本息，自111年4月8日起未依約履行
      ，尚積欠原告本金326,711元及應計利息、違約金未予清
      償，依借據條款第11條約定，全部債務視為到期，該筆貸
      款於111年9月6日轉列催收款項，另依放款借據第5條第2
      項約定本案所定利息及第5條所定本金遲延利息，經原告
      轉列催收款項時，改按轉列催收款項日之2年期定期儲蓄
      存款(一般)機動利率即年息1.25%加個別加碼率1.285%再
      加年率1%(該合計數下稱遲延利率)，即年率3.535%固定計
      算，前項所定本金違約金及利息違約金，改按上開遲延利
      率百分之十(逾期6個月內部分)或上開遲延利率百分之二
      十(逾期6個月以上之超過6個月部分)固定計算(詳如附表
      編號1所示)。
　  ⒉復於109年7月8日，向原告借款「經濟部對受嚴重特殊傳染
      性肺炎影響發生營運困難事業資金紓困振興貸款-營運資
      金貸款」747,714元(下稱系爭第二筆借款)，兩造並簽立
      放款借據，約定借款期限自109年7月8日起至112年7月8日
      止，無寬限期，自109年8月8日起以每月為一期，共分36
      期，依年金法按月於每月8日攤還本息。嗣被告等因還款
      困難，經原告同意變更還款條件，增加110年9月8日起至1
      11年9月8日止為期一年本金寬限期，寬限期內按月繳息，
      且原借據還款到期日展延至114年7月8日止。截至111年9
      月6日止尚積欠原告本金477,691元。原告依雙方所訂定上
      開二份借據共同條款第11條第1項第㈠款約定，對其所負任
      何一宗債務即中小企業小額貸款優惠專案不依約清償或攤
      還本金時，即連同經濟部對受嚴重特殊傳染性肺炎影響發
      生營運困難事業資金紓困振興貸款-營運資金貸款一併視
      同全部到期，被告等已喪失期限利益。系爭第二筆貸款同
      於111年9月6日轉列催收款項即違約金起算日，另依放款
      借據第5條第2項約定本案所定利息及第5條所定本金遲延
      利息，經原告轉列催收款項時改按轉列催收款項日之中華
      郵政股份有限公司郵政儲金二年期定期儲蓄存款機動利率
      即年息1.22%加個別加碼年率1%再加年率1%(該合計數下稱
      遲延利率)，即年率3.22%固定計算，前項所定本金違約金
      及利息違約金，改按上開遲延利率百分之十(逾期6個月內
      部分)或上開遲延利率百分之二十(逾期6個月以上之超過6
      個月部分)固定計算(詳如附表編號2所示)。
　　系爭第一、二筆借款共積欠本金804,402元及詳如附表所之
    利息及違約金未清償。依放款借據第四節連帶保證人條款第
    13條約定連帶保證人對借款人依本借據約定所負之全部債務
    ，皆願負連帶清償責任，並無先訴抗辯權。被告兼法定代理
    人葉秉泓為本件連帶保證人，依法應負連帶清償之責。爰依
    消費借貸、連帶保證法律關係，請求被告等連帶給付原告80
    4,402元及如附表所示之利息、違約金。聲明：如主文第1項
    所示。
三、被告方面：被告等未於言詞辯論期日到場，亦未提出準備書
    狀作何聲明或陳述。
四、本件原告主張之事實，已據其提出與所述相符之放款借據2
    份、申請書3件、放款全部查詢單4件、催收呆帳查詢2件、
    原告二年期定期儲蓄存款(一般)機動利率資料表1件、中華
    郵政股份有限公司郵政儲金二年期定期儲蓄存款(一般)機動
    利率資料表1件、原告催告函及退信信封封面4件、經濟部商
    業司商工登記公示查詢結果1件等影本為證，被告對於原告
    主張之事實，已於相當時期受合法之通知，而於言詞辯論期
    日不到場，亦未提出準備書狀爭執，依民事訴訟法第280條
    第3項準用第1項規定，視同自認。原告之主張，為可採信。
    從而，原告依消費借貸、連帶保證法律關係，請求被告等連
    帶給付原告804,402元及如附表所示之利息、違約金，即無
    不合，應予准許。
五、結論：原告之訴為有理由，依民事訴訟法第385條第1項前段
    、第78條、第85條第2項，判決如主文。
中　　華　　民　　國　　111 　年　　11　　月　　8 　　日
                  民事第八庭    法　官　陳翠琪
以上正本係照原本作成
如對本判決上訴，須於判決送達後20日內向本院提出上訴狀。如
委任律師提起上訴者，應一併繳納上訴審裁判費。
中　　華　　民　　國　　111 　年　　11　　月　　8 　　日
                                書記官　曾怡婷
附表：
編號 本  金 （新臺幣） 利息計算期間及利率  違約金計算期間及利率    利息計算期間 年利率 逾期6個月以內者 逾期超過6個月部分 1 32萬6,711元 自111年3月8日起至111年3月20日止，按右列利率計算 2.13%     自111年3月21日起至111年6月19日止，按右列利率計算 2.41% 自111年4月9日起至111年6月19日止按左列利率10%計算    自111年6月20日起至111年9月5日止，按右列利率計算 2.535% 自111年6月20日起至111年9月5日止按左列利率10%計算    自111年9月6日起至清償日止，按右列利率計算 3.535% 自111年9月6日起至111年10月8日止，按左列利率10%計算 自111年10月9日起至清償日止，按左列利率20計算% 2 47萬7,691元 自111年8月8日起至111年9月5日止，按右列利率計算 2.22%     自111年9月6日起至清償日止，按右列利率計算 3.22% 自111年9月6日起至112年3月6日止，按左列利率10%計算 自112年3月7日起至清償日止，按左列利率20%計算